臺灣臺中地方法院刑事判決　　　　　　　95年度易字第3766號
公　訴　人　臺灣臺中地方法院檢察署檢察官
被　　　告　乙○○
　　　　　　　　　　（現另案在臺灣臺中監獄執行中）
　　　　　　　　　　國民
上列被告因竊盜案件，經檢察官提起公訴（九十五年度偵字第二
六○五九號），本院合議庭裁定改以簡式審判程序審理，判決如
下：
    主    文
乙○○毀壞安全設備竊盜，處有期徒刑拾月。又攜帶兇器毀壞門
扇竊盜，處有期徒刑壹年。應執行有期徒刑壹年捌月。
    犯罪事實
一、乙○○素行不良，有多次竊盜前科，又於民國八十五年間，
    因強盜案件，經最高法院判處有期徒刑十年確定；又於八十
    六年間，因竊盜案件，經本院判處有期徒刑三年確定，嗣經
    檢察官聲請定應執行刑為有期徒刑十二年確定，入監執行後
    ，於九十二年四月二十三日縮短刑期假釋出監（刑期至九十
    七年四月四日屆滿），詎其於假釋付保護管束期間，仍不知
    警惕行事，竟意圖為自己不法之所有，分別為下列竊盜犯行
    ：
  (一)於九十五年七月十八日上午十時許，自甲○○臺中市○○路
    五八六巷七號住處隔壁空屋攀爬至甲○○住處四樓陽臺後，
    打破四樓陽臺屬於安全設備之鋁門窗玻璃後，無故侵入甲○
    ○住處（毀損及侵入住宅部分均未據告訴），竊取甲○○所
    有之LG廠牌三十二吋液晶電視一臺得手後離去，並將竊得之
    液晶電視交由某真實姓名年籍不詳之友人變賣。
  (二)於九十五年七月二十三日（起訴書誤載為二十四日）晚間八
    、九時許，攜帶客觀上足以對人之生命、身體、安全造成危
    險，而屬兇器之螺絲起子一把（未扣案），至臺中市西屯區
    ○○○○路一九號之博世力士樂股份有限公司（以下簡稱博
    世力士樂公司），趁該公司員工均下班無人在內之機會，以
    上開螺絲起子破壞附著在該公司後門之門鎖後，侵入該公司
    ，竊取該公司所有之CANNON廠牌之數位相機一臺、IBM及IN-
    TEL廠牌之電腦主機各一臺、十七吋液晶螢幕二臺、西門子
    廠牌之行動電話一支、現金新臺幣（下同）二千五百元，得
    手後，除現金供己花用外，其餘物品則交由某姓名年籍不詳
    之友人變賣。
  (三)甲○○及博世力士樂公司員工劉偲蘋發現失竊後，均隨即報
    警處理，經警先至甲○○住處頂樓鋁門窗及屋內房、地契塑
    膠套上共採得指紋四枚，又在博世力士樂公司抽屜置物層底
    部採到指紋五枚，經送內政部警政署刑事警察局比對結果，
    與該局檔存乙○○之指紋相符，因而查悉上情。
二、案經臺中市警察局第六分局報告臺灣臺中地方法院檢察署檢
    察官偵查起訴。
    理    由
一、訊據被告乙○○對於上開犯罪事實供認不諱，並經證人即被
    害人甲○○、證人即被害人博世力士樂公司代理人劉偲蘋於
    警詢時證述財物失竊情節綦詳，且有內政部警政署刑事警察
    局九十五年八月二十三日刑紋字第○九五○一二○○七六號
    鑑驗書、九十五年八月二十八日刑紋字第○九五○○○二六
    二四號鑑驗書及所附指紋卡片、臺中市警察局第六分局現場
    勘察報告（甲○○住處部分）及所附照片二十八張、臺中市
    警察局第六分局刑案現場勘查報告（博世力士樂公司部分）
    及所附現場勘查照片二十四張附卷可證，足見被告自白與事
    實相符，堪以採信。從而，本件事證明確，被告上開竊盜犯
    行，均堪認定，應予依法論科。
二、按刑法第三百二十一條第一項第二款之「門扇」專指門戶而
    言，而所謂「其他安全設備」，指門扇牆垣以外，依通常觀
    念足認防盜之一切設備而言，如門鎖、窗戶等，最高法院著
    有四十五年臺上字第一四四三號、五十五年臺上字第五四七
    號判例意旨可資參照。準此，非屬分隔住宅或建築物內外之
    間之出入口大門，而依通常觀念足認防盜之一切設備，諸如
    電網、門鎖、以及窗戶等，均屬「其他安全設備」。又同條
    第一項第三款之攜帶兇器竊盜罪，係以行為人攜帶兇器竊盜
    為其加重條件，此所謂兇器，其種類並無限制，凡客觀上足
    對人之生命、身體、安全構成威脅，具有危險性之兇器均屬
    之，祇須行竊時攜帶此種具有危險性之兇器為已足，並不以
    攜帶之初有行兇之意圖為必要（最高法院七十九年臺上字第
    五二五三號判例足資參照）。另設置於門上之鎖，既附著於
    門上而無從分離，則毀壞門上之鎖而進入室內，核屬「毀壞
    門扇」。故本件被告如犯罪事實欄一、(一)所為，係犯刑法第
    三百二十一條第一項第二款之毀壞安全設備竊盜罪；而被告
    為如犯罪事實欄一、(二)所載竊盜犯行時，所攜帶之螺絲起子
    ，屬金屬材質、質地堅硬，且前端尖銳，其客觀上應足以對
    於人之生命、身體、安全構成威脅而具有危險性，顯屬兇器
    ，故核被告該部分所為，係犯刑法第三百二十一條第一項第
    二款、第三款之攜帶兇器毀壞門扇竊盜罪。公訴人認被告如
    犯罪事實欄一、(二)所為，係涉犯攜帶兇器竊盜罪，惟漏未記
    載毀壞門扇之加重情狀，尚有未洽，然此僅為加重條件之增
    減，乃屬單純一罪，毋庸變更起訴法條，附此敘明。被告如
    犯罪事實欄所載先後二次加重竊盜犯行，犯意個別，行為互
    異，應予分論併罰。爰審酌被告素行不良，有竊盜多次前科
    ，猶不知警惕，續以侵害他人財產權之方式，獲取金錢，殊
    不足取，於竊盜之際，復持屬於兇器之螺絲起子，對於社會
    治安之危害非輕，且其所竊得之物，均未能歸還被害人，犯
    罪所生實際損害非輕，惟念其犯後坦承犯行，顯有認錯悔過
    之意，態度良好等一切情狀，分別量處如主文所示之刑，並
    定其應執行刑，以示懲儆。至被告於為如犯罪事實欄一、(二)
    之竊盜犯行時所攜帶之螺絲起子一支，雖係供被告犯本案所
    使用之物，惟並未扣案，又非違禁物，為免將來執行困難，
    爰不予宣告沒收，附此敘明。
據上論斷，應依刑事訴訟法第二百七十三條之一第一項、第二百
九十九條第一項前段，刑法第三百二十一條第一項第二款、第三
款、第五十一條第五款，判決如主文。
本案經檢察官丙○○到庭執行職務。
中　　華　　民　　國　　96　　年　　 1　　月　　 5　　日
                  刑事第三庭    法  官  郭妙俐
上正本證明與原本無異。
如不服本判決，應於送達後十日內向本院提出上訴狀（須附繕
本），上訴於臺灣高等法院臺中分院。
                                書記官  陳玉芬
中　　華　　民　　國　　96　　年　　1 　　月　　 5　　日
附錄本案論罪科刑法條
刑法第三百二十一條：
犯竊盜罪而有下列情形之一者，處六月以上、五年以下有期徒刑
：
一  於夜間侵入住宅或有人居住之建築物、船艦或隱匿其內而犯
　　之者。
二  毀越門扇、牆垣或其他安全設備而犯之者。
三  攜帶兇器而犯之者。
四  結夥三人以上而犯之者。
五  乘火災、水災或其他災害之際而犯之者。
六  在車站或埠頭而犯之者。
前項之未遂犯罰之。
